# 求教基金管理人分利的账务处理

提问人：lknick 时间：2013-01-25 17:18:00
公司有投资一家基金管理公司，本年收到该基金管理人在二级市场上出售股票后得到的收益，该笔收益是因为进本公司投资收益么？
是否可以免税？

回答人：chenyiwei
请注意区分这是投资由该基金管理公司管理的基金，而从基金或者的分红收益，还是投资于该基金管理公司的股利收入？这两者在会计上都属于投资收益，但税务处理可能不同。

回答人：chenyiwei
回复 lknick 的帖子
直接投资于该基金管理公司成为股东，该基金管理公司使用自有资金（而不是被管理的基金）买卖证券赚取差价收益？如果是，则属于对该基金管理公司的投资收益。
如果在法律上采取减资的形式，但减资款超出了本企业的投资成本的，则差额构成投资收回损益，也在投资收益中核算。

提问人：lknick 时间：2013-01-29 10:44:33
回复 chenyiwei 的帖子
谢谢陈版，关于您说的法律上采取减资的形式该怎么理解？需要企业达成相关的法律文件？

回答人：chenyiwei
即按照公司法关于公司减资的规定，履行全套程序，包括通知债权人、公告、减资验资、办理注册资本和实收资本变更登记等全套减资程序。

提问人：lknick 时间：2013-01-30 14:42:26
回复 lknick 的帖子
再请教陈版，我今年取得的对该基金公司的投资收益，在本公司入账投资收益后，又随着该基金公司的股权款一并都转让给了关联方公司，那转出这笔投资收益时该如何进行账务处理呢？

回答人：chenyiwei
投资收益是损益类科目，不存在转出的问题，能够转给关联方的只是相关的资产／负债？